sv: Egenskaper hos växt: Attraherar pollinatörer; Kallhärdig; Vattentålig; Sjukdomsresistent; Tål torka; Ätbar; Vintergrön; Snabbväxande; Blommande; Doftande; Marktäckande; Självfertil; Självpollinerande; Övrigt
lt-LT: Augalo savybės: Pritraukia apdulkintojus; Atsparus šalčiui; Atsparus elniams; Atsparus ligoms; Atsparus sausrai; Valgomas; Visžalis; Greitai augantis; Žydintis; Kvapnus; Žemę dengiantis; Savaime vaisingas; Savidulkiai; Kita
sl-SI: Lastnosti rastlin: Privlači opraševalce; Odporna na mraz; Odporna na jelene; Odporna na bolezni; Odporna na sušo; Užitna; Zimzelena; Hitro rastoča; Cvetenje; Dišeča; Pokrovne; Samooplodna; Samooprašna; Drugo
pl: Charakterystyka zakładu: Przyciąga owady zapylające; Odporny na zimno; Odporny na jelenie; Odporny na choroby; Odporny na suszę; Jadalne; Bezterminowy; Szybko rosnący; Kwitnienie; Odorant; Runo leśne; Samopłodność; Samozapylenie; Inne
hu: Növény jellemzői: Vonzza a beporzókat; Hidegálló; Szarvasrezisztens; Betegségálló; Szárazságálló; Ehető; Örökzöld; Gyorsan növő; Virágzó; Illatos; Talajtakaró; Önmegtermékenyítő; Önbeporzó; Egyéb
hr-HR: Karakteristike biljke: Privlači oprašivače; Izdržljivo na hladnoći; Otporno na jelene; Otporno na bolesti; Otporno na sušu; Jestivo; Zimzeleno; Brzorastuće; Cvjetanje; Mirisno; Pokrivač tla; Samooplodno; Samooprašujuće; Ostalo
bg-BG: Характеристики на растения: Привлича на опрашители; Студоустойчиво; Устойчиво на елени; Устойчиво на болести; Устойчиво на суша; Ядливо; Винаги зелено; Бързорастящо; Цъфтящо; Ароматно; Почвопокривно; Самоплодно; Самоопрашващо се; Други
vi: Đặc điểm thực vật: Thu hút côn trùng thụ phấn; Chịu lạnh; Đuổi hươu; Kháng bệnh; Chịu hạn; Ăn được; Thường xanh; Phát triển nhanh; Ra hoa; Có mùi thơm; Phủ nền; Tự sinh sản; Tự thụ phấn; Khác
es: Características de la planta: Atrae polinizadores; Resistente al frío; Resistente a los ciervos; Resistente a enfermedades; Resistente a la sequía; Comestible; Perenne; Crecimiento rápido; Floreciente; Fragante; Cobertura del suelo; Autofértil; Autopolinizador; Otros
fi: Kasvin ominaisuudet: Houkuttelee pölyttäjiä; Kylmänkestävä; Peurankestävä; Taudinkestävä; Kuivuutta kestävä; Syötävä; Ikivihreä; Nopeasti kasvava; Kukkiva; Tuoksuva; Maanpeittävä; Itsestään hedelmällinen; Itsepölyttävä; Muu
it: Caratteristiche della pianta: Attira gli impollinatori; Resistente al freddo; Resistente ai cervi; Resistente alle malattie; Resistente alla siccità; Edibile; Sempreverde; Crescita rapida; Fioritura; Profumo; Groundcover; Autofertile; Autoimpollinante; Altro
pt-PT: Características de plantas: Atrai polinizadores; Resistente ao frio; Resistente a veados; Resistente a doenças; Resistente à seca; Comestível; De folha persistente; De rápido crescimento; Florescente; Perfumada; De cobertura do solo; De fertilização autónoma; Autopolinizada; Outro
zh-TW: 植株性狀: 吸引傳粉者; 耐寒; 抗鹿性; 抗病性; 抗旱; 可食用; 常綠; 快速生長; 開花; 芳香; 地被植物; 自花授精; 自花授粉; 其他
nb: Planteegenskaper: Tiltrekker pollinatorer; Kuldebestandig; Hjortebestandig; Sykdomsresistent; Tørkebestandig; Spiselig; Eviggrønn; Raskt voksende; Blomstrende; Duftende; Bunndekke; Selvfruktbar; Selvpollinerende; Annet
tr: Bitki Özellikleri: Tozlaştırıcıları çeker; Soğuğa dayanıklı; Geyiklere dayanıklı; Hastalıklara dayanıklı; Kuraklığa dayanıklı; Yenilebilir; Yaprak dökmeyen; Hızlı büyüyen; Çiçekli; Kokulu; Yer örtücü; Kendi kendine tozlaşır; Kendi kendini polenler; Diğer
nl: Plantkenmerken: Trekt bestuivers aan; Winterhard; Hertenbestendig; Ziektebestendig; Droogtebestendig; Eetbaar; Groenblijvend; Snelgroeiend; Bloeit; Geurig; Bodembedekker; Zelfbevruchting; Zelfbestuivend; Andere
el: Χαρακτηριστικά φυτών: Προσελκύει επικονιαστές; Ανθεκτικό στο κρύο; Ανθεκτικό στο νερό; Ανθεκτικό στις ασθένειες; Ανθεκτικό στην ξηρασία; Εδώδιμο; Αειθαλές; Ταχείας ανάπτυξης; Σε άνθηση; Ευώδες; Εδαφοκάλυψη; Αυτογονιμοποιούμενο; Αυτόγαμο; Άλλο
en: Plant characteristics: Attracts pollinators; Cold hardy; Deer-resistant; Disease resistant; Drought resistant; Edible; Evergreen; Fast-growing; Flowering; Fragrant; Groundcover; Self-fertile; Self-pollinating; Other
pt-BR: Características da planta: Atrai polinizadores; Resistente ao frio; Resistente a cervos; Resistente a doença; Resistente à seca; Comestível; Perene; Crescimento rápido; Floração; Perfumada; Cobertura do solo; Autofértil; Autopolinização; Outro
de: Pflanzeneigenschaften: Zieht Bestäuber an; Winterhart; Resistent gegen Rotwildfraß; Krankheitsresistent; Trockenheitsresistent; Essbar; Immergrün; Schnell wachsend; Blühend; Duftend; Bodendecker; Selbstbefruchtend; Selbstbestäubend; Sonstiges
ru: Характеристики растения: Привлекает опылителей; Морозостойкий; Не боится оленей; Устойчив к болезням; Устойчив к засухе; Съедобный; Вечнозеленый; Быстрорастущий; Цветущий; Ароматный; Почвопокровный; Самоопыляющийся; Самоопыляющийся; Другой
ja: 植物の特性: 花粉媒介者を引き寄せる; 耐寒性; 耐鹿性; 病気に強い; 耐乾性; 食用; 常緑; 成長が早い; 開花; 香り高い; グランドカバー; 自家受粉性; 自家受粉; その他
zh-CN: 植物特性: 吸引传粉者; 耐寒; 鹿类抗性; 抗病; 抗旱; 可食用; 常绿; 生长快; 开花; 香; 地被植物; 自花受精; 自花授粉; 其他
cs: Charakteristika rostliny: Přitahující opylovače; Mrazuvzdorná; Odolná vůči vysoké; Odolná vůči nemocem; Odolná vůči suchu; Jedlá; Stálezelená; Rychle rostoucí; Kvetoucí; Vonná; Půdokryvná; Samoplodná; Samosprašná; Jiné
da: Plantens egenskaber: Tiltrækker bestøvere; Kuldehårdfør; Hjortebestandig; Sygdomsresistent; Tørkeresistent; Spiselig; Stedsegrøn; Hurtigt voksende; Blomstrende; Duftende; Bunddække; Selvfertil; Selvbestøvende; Andet
ro-RO: Caracteristicile plantelor: Atrage polenizatorii; Rezistență la frig; Rezistență la căprioare; Rezistență la boli; Rezistență la secetă; Comestibilă; Sempervirescentă; Creștere rapidă; Înflorire; Mirositoare; Tufă; Autofecundare; Autopolenizare; Altele
th: ลักษณะของพืช: ดึงดูดแมลงผสมเกสร; ทนทานต่อความหนาวเย็น; มีคุณสมบัติขับไล่กวาง; ต้านทานโรค; ทนแล้ง; รับประทานได้; มีสีเขียวตลอดปี; เติบโตรวดเร็ว; มีดอก; มีกลิ่นหอม; คลุมดิน; ผสมตัวเอง; การถ่ายละอองเรณูในดอกเดียวกัน; อื่นๆ
ko: 식물 특성: 수분 매개체 유인; 추위에 강함; 사슴 내성; 질병 내성; 가뭄 내성; 식용; 상록수; 빠른 성장; 개화; 향기로움; 지피; 자가 수정; 자가 수분; 기타
sk-SK: Charakteristiky rastlín: Priťahujúci opeľovače; Chladuvzdorný; Odolný voči jeleňom; Odolný voči chorobám; Odolný voči suchu; Jedlý; Vždyzelený; Rýchlo rastúci; Kvitnúci; Voňavý; Prízemný; Samooplodňovací; Samoopelivý; Iné
fr: Caractéristiques de la plante: Attire les pollinisateurs; Résistante au froid; Résistante aux cervidés; Résistante aux maladies; Résistante à la sécheresse; Comestible; À feuilles persistantes; Croissance rapide; Floraison; Parfumée; Couverture de sol; Autofertile; Autopollinisante; Autre